臺灣橋頭地方法院刑事裁定　
111年度聲字第255號
聲  請  人  臺灣橋頭地方檢察署檢察官
受  刑  人  甲○○



上列聲請人因受刑人數罪併罰有二裁判以上，聲請定其應執行之
刑（111年度執聲字第154號），本院裁定如下：
    主  文
甲○○犯如附表所示之罪，所處各如附表所載之刑，應執行拘役壹
佰貳拾日，如易科罰金，以新臺幣壹仟元折算壹日。
    理  由
一、聲請意旨略以：受刑人賴進成因犯如附表所示之罪，先後經
    判決確定如附表所示之刑，應依刑法第50條、第53條及第51
    條第6 款，定其應執行之刑，爰依刑事訴訟法第477條第1項
    聲請裁定等語。
二、按裁判確定前犯數罪者，併合處罰之；數罪併罰，有二裁判
    以上者，依刑法第51條之規定，定其應執行之刑；數罪併罰
    ，分別宣告其罪之刑，宣告多數拘役者，於各刑中之最長期
    以上，各刑合併之刑期以下，定其刑期，但不得逾120 日，
    刑法第50條第1項前段、第53條及第51條第6款分別定有明文
    。末按分屬不同案件之數罪併罰，倘一裁判宣告數罪之刑，
    曾經定其執行刑，再與其他裁判宣告之刑定其執行刑時，在
    法理上亦應同受不利益變更禁止原則之拘束。亦即，上述另
    定之執行刑，其裁量所定之刑期，不得較重於前定之執行刑
    加計後裁判宣告之刑之總和。同理，若併罰之數罪先前已有
    定應執行之刑，卻因被告另犯他罪之確定判決，致須再重定
    數應執行刑時，亦應有不利益變更禁止原則之適用（最高法
    院108年度台非字第20號判決參照）。
三、查受刑人犯如附表所示各罪，業經如附表所示之判決分別判
    處如附表所示之刑，並於如附表所示之日期確定在案，有臺
    灣高等法院被告前案紀錄表及上開刑事判決各1 份在卷可稽
    ，是檢察官聲請定其應執行之刑，本院審核認聲請為正當，
    惟參考前開最高法院判決意旨，若併罰之數罪先前已有定應
    執行之刑，本於不利益變更禁止原則，本院不得量處超過原
    本已定之執行刑加上餘罪宣告刑之刑度，亦即受刑人就附表
    編號1至7所示之罪經本院110年度聲字第937號裁定定應執行
    拘役120日；復因附表編號8所示之罪而再聲請定應執行刑，
    原本應以120日加上餘罪為上限，但因刑法第51條第6 款已
    明文規定，數罪併罰而宣告多數拘役，不得超過120 日，是
    本院至多僅能量處拘役120日，先予說明。審酌受刑人附表
    編號1至6、8所示之罪，皆為竊盜罪，受刑人顯不尊重他人
    財產法益；附表編號7所示之罪則為違反保護令罪，與前開
    罪質不同，並審酌受刑人屢犯刑法，對於刑法感受力薄弱，
    況前已定120 日之應執行刑，爰依法定最重之應執行刑即拘
    役120日，並諭知如易科罰金之折算標準。
四、依刑事訴訟法第477 條第1項，刑法第53條、第51條第6款、
    第41條第1項前段，裁定如主文。
中　　華　　民　　國　　111 　年　　3 　　月　　8 　　日
                  刑事第五庭    法　官  黃志皓
以上正本證明與原本無異。
如不服本裁定，應於送達後5日內，向本院提出抗告狀。
中　　華　　民　　國　　111 　年　　3 　　月　　8 　　日
                                書記官  曾小玲

附表：
編號 罪名   宣告刑 犯罪日期 偵查機關年度案號       最後事實審        確定判決  備註      法院、案號 判決日期 法院、案號 確定日期  1 竊盜 拘役15日，如易科罰金，以新臺幣1,000 元折算1 日。 109年2月14 日 臺灣橋頭地方檢察署109年度偵字第9444號 臺灣橋頭地方法院109 年度簡字第2327號 109年12月24 日 臺灣橋頭地方法院109 年度簡字第2327號 110年2月9日 編號1至7號曾經臺灣橋頭地方法院110年度聲字第937號裁定應執行拘役120日，如易科罰金，以新臺幣1,000元折算1日。 2 竊盜 拘役40日，如易科罰金，以新臺幣1,000 元折算1 日。 109 年10月6日 臺灣橋頭地方檢察署109年度偵字第11798號等 臺灣橋頭地方法院109 年度簡字第2545號 110年1月13日 臺灣橋頭地方法院109 年度簡字第2545號 110年2月26日  3 竊盜 拘役30日，如易科罰金，以新臺幣1,000 元折算1 日。 109 年10月9日 臺灣橋頭地方檢察署109年度偵字第11798號等 臺灣橋頭地方法院109 年度簡字第2545號 110年1月13日 臺灣橋頭地方法院109 年度簡字第2545號 110年2月26日  4 竊盜 拘役35日，如易科罰金，以新臺幣1,000 元折算1 日。 109 年10月13日 臺灣橋頭地方檢察署109年度偵字第11798號等 臺灣橋頭地方法院109 年度簡字第2545號 110年1月13日 臺灣橋頭地方法院109 年度簡字第2545號 110年2月26日  5 竊盜 拘役25日，如易科罰金，以新臺幣1,000 元折算1 日。 109 年10月15日 臺灣橋頭地方檢察署109年度偵字第11798號等 臺灣橋頭地方法院109 年度簡字第2545號 110年1月13日 臺灣橋頭地方法院109 年度簡字第2545號 110年2月26日  6 竊盜 拘役15日，如易科罰金，以新臺幣1,000 元折算1 日。 109 年12月25日 臺灣高雄地方檢察署110年度偵字第832號 臺灣高雄地方法院110年度簡字第464號 110年2月26日 臺灣高雄地方法院110年度簡字第464號 110年4月15日  7 違反保護令 拘役20日，如易科罰金，以新臺幣1,000 元折算1 日。 109 年3月30日（聲請意旨誤載為（109年11月9日） 臺灣橋頭地方檢察署110年度偵字第4611號 臺灣橋頭地方法院110 年度簡字第818號 110年6月9日 臺灣橋頭地方法院110 年度簡字第818號 110年7月15日  8 竊盜 拘役30日，如易科罰金，以新臺幣1,000 元折算1 日。 109 年10月15日 臺灣橋頭地方檢察署110年度偵字第3853號 臺灣橋頭地方法院110 年度簡字第1814號 110年12月21日 臺灣橋頭地方法院110 年度簡字第1814號 111年1月20日